臺灣臺中地方法院刑事判決　　　　　　　94年度訴字第2336號
公　訴　人　台灣台中地方法院檢察署檢察官
被　　　告　乙○○
公設辯護人　丙○○
上列被告因公共危險案件，經檢察官提起公訴（九十四年度偵字
第九四七四號），本院判決如下：
    主    文
乙○○放火燒燬自己所有之報紙壹疊，致生公共危險，累犯，處
有期徒刑肆月，如易科罰金，以參佰元折算壹日。扣案之酒精膏
瓶子貳瓶、報紙壹疊均沒收。
    犯罪事實
一、乙○○前於民國九十四年三月二十三日因偽造文書等案件，
　　經臺灣臺中地方法院以九十四年度訴字第六二四號判決有期
  　徒刑五月確定，甫於九十四年五月十七日執行完畢。乙○○
    罹有情感性精神病，平日須以藥物控制病情，已有多次自殺
    之紀錄；乙○○因小孩之探視為題與前夫黃安作發生不快，
    竟於民國九十四年六月二日二十三時許，攜帶酒精膏二瓶、
    打火機一個及報紙一疊等物，先至臺中市○○路旁之公共電
    話撥打一一０報案電話，表示不久在臺中市○○路九十巷內
    會自殺，隨即於同日二十三時二十分許前往該巷八弄三號即
    前夫黃安作胞弟丁○○住處前，無視該處置有機車多部，遭
    焚燬時將立即引發住宅大火，仍故意在機車旁鋪設報紙，並
    坐於報紙上將二瓶酒精膏灑於身上及報紙處，再加以點燃，
    旋即引發火災延燒，致生公共危險。適丁○○發現門外火光
    開門查看，發現報紙火勢將延燒至旁邊機車，立即取出滅火
    器撲滅，始避免火勢延燒。乙○○見狀脫去已呈燃燒狀之連
    身裙，並爬往臺中市○○路九十巷八弄三號五樓之樓頂處，
    揚言自殺並與警對峙。嗣乙○○經消防隊救護而下，在場員
    警則扣得乙○○所有之酒精膏空瓶二瓶、女用連身裙一件、
    拖鞋一雙及未燃畢之報紙一疊等物。
二、案經臺中市警察局第二分局報告偵辦。
　　　　 證據並所犯法條
一、本件訊之被告乙○○坦承因小孩之探視為題與前夫黃安作發
　　 生不快，於九十四年六月二日二十三時許，攜帶酒精膏二瓶
　　 、打火機一個及報紙一疊等物，至臺中市○○路九十巷八弄
　　 三號前引火自焚之事實，惟矢口否認有何縱火之意思，辯稱
　　 ：「我沒有要傷害別人的意思，我是因失去理智要自殺」云
　　 云。經查：被告所涉前開犯罪事實，業據被告於警訊、偵查
　　 時自白部分不諱，並經證人丁○○證述甚詳，復有現場照片
　　 八張在卷及被告所有之酒精膏空瓶二瓶、女用連身裙一件、
　　 拖鞋一雙及未燃畢之報紙一疊等物扣案可稽。又依現場照片
　　 及證人證述查之，被告自焚之地點即在住宅機車旁，且被告
　　 又將酒精膏灑於報紙上用以增加火勢，依該客觀現狀，若非
　　 證人丁○○持滅火器撲熄，火勢當隨時延燒之住宅，此應為
　　 被告所明知，既知如此仍執意為之，顯有犯公共危險罪之故
　　 意。綜上所述，被告所辯無主觀犯意一節，不足採信。事證
　　 明確，被告犯嫌，堪以認定。
二、按刑法第一百七十三條第一項之放火罪，係以放火燒燬現供
　　 人使用之住宅或現有人所在之建築物為其構成要件，該住宅
　　 或建築物既係現供人使用或現有人所住，依通常情形往往因
　　 放火結果遭受意外之危害，為保護公共安全起見，特為加重
　　 處罰之規定，經查，本件案發地點係住宅前，係證人丁○○
　　 居住使用中，業據證人丁○○證述在卷，被告點火引燃時，
　　 就該項行為將導致火災之公共危險乙事，應已明知，從而被
　　 告上開行為，已與刑法第一百七十三條第一項之犯罪構成要
　　 件該當。又被告引燃酒精膏，並放火燒燬前開現供人使用之
　　 住宅而不遂之行為，應係犯刑法第一百七十三條第三項、第
　　 一項之放火罪嫌。又被告將雖已點火引燃但未生燒燬房屋之
　　 結果，係已著手放火行為之實施而未遂，爰請依刑法第二十
　　 六條前段之規定，按既遂犯之刑度減輕其刑。又被告前於九
　　 十四年三月二十三日因偽造文書等案件，經臺灣臺中地方法
　　 院以九十四年度訴字第六二四號判決有期徒刑五月確定，甫
　　 於九十四年五月十七日執行完畢之事實，有本署刑案資料查
　　 註紀錄表一份在卷可按，其於五年以內再犯本件有期徒刑以
　　 上之罪，為累犯，請依刑法第四十七條規定加重其刑，並先
　　 加而後減之。爰再請審酌被告因為精神疾病所苦，一時病發
　　 而為本件犯行，其情可憫，及犯罪所生危害非鉅等一切情狀
　　 ，從輕量處罪刑。至扣案之酒精膏空瓶二瓶、女用連身裙一
　　 件、拖鞋一雙及未燃畢之報紙一疊等物，係被告所有並為供
　　 本件犯罪所用之物，已據被告自承，且有卷證足憑，是請依
　　 刑法第三十八條規定宣告沒收之。
三、依刑事訴訟法第二百五十一條第一項提起公訴。
　　此　致
臺灣臺中地方法院
中　　華　　民　　國　　94　　年　　6　　月　　1 4　　日
　　　　　　　　　　　　　 檢　察　官　 甲 ○ ○
本件正本證明與原本無異
中　　華　　民　　國　　94　　年　　6 　　月　　28　　日
　　　　　　　　　　　　　 書　記　官　 何 宗 霖
附錄本案所犯法條：
中華民國刑法第一百七十三條
(放火或失火燒燬現住建築物及交通工具罪)
放火燒燬現供人使用之住宅或現有人所在之建築物、礦坑、火車
、電車或其他供水、陸、空公眾運輸之舟、車、航空機者，處無
期徒刑或七年以上有期徒刑。
失火燒燬前項之物者，處一年以下有期徒刑、拘役或五百元以下
罰金。
第一項之未遂犯罰之。
預備犯第一項之罪者，處一年以下有期徒刑、拘役或三百元以下
罰金。
二、案經__警察局__分局移送臺灣臺中地方法院檢察署檢察官偵
    查起訴。
    理    由
一、__
二、__
據上論斷，應依刑事訴訟法第二百九十九條第一項前段，
刑法第__百__十__條第__項、第四十一條、第四十二條第二項，
罰金罰鍰提高標準條例第一條前段、第二條，
判決如主文。
中　　華　　民　　國　　94　　年　　10　　月　　11　　日
                  刑事第六庭    法  官  鄧敏雄
上正本證明與原本無異。
如不服本判決，應於送達後十日內向本院提出上訴狀（須附繕
本），上訴於台灣高等法院台中分院。
                                書記官  黃士益
中　　華　　民　　國　　94　　年　　10　　月　　11　　日
附錄論罪科刑法條
